## Verb Conjugation Patterns

# Ichidan verbs (also known as "ru-verbs")

- V-ru (remove ru)

# Godan verbs (also known as "u-verbs")

    Five stems: a-, i-, u-, e-, and o-.

- a-stem rules: u -> a (except tsu -> ta, u -> wa)
- i-stem rules: u -> i (except su-> shi, tsu -> chi)
- e-stem rules: u -> e (except tsu -> te)
- o-stem rules: u -> o (except tsu -> to)

      Te-form rules:

- mu/bu/nu -> nde
- ku -> ite
- gu -> ide
- su -> shite

# Japanese Verb Conjugation Rules: Ichidan vs Godan

| Form                    | Meaning              | Ichidan Rules                                                            | Godan Rules                                                                                                                         |
| ----------------------- | -------------------- | ------------------------------------------------------------------------ | ----------------------------------------------------------------------------------------------------------------------------------- |
| **V-dict**              | to do                | Base form ending in -eru/-iru<br>_Example: taberu_                       | V-u + u<br>_Example: nomu_                                                                                                          |
| **V-masu/V-masen**      | to do (polite)       | V-no-ru + masu/masen<br>_taberu → tabemasu/tabemasen_                    | V-i + masu<br>_nomu → nomimasu/nomimasen_                                                                                           |
| **V-te**                | doing                | V-no-ru + te<br>_taberu → tabete_                                        | Change ending based on consonant:<br>• mu/bu/nu → nde<br>• ku → ite, gu → ide<br>• su → shite<br>• tsu/ru/u → tte<br>_nomu → nonde_ |
| **V-te + nakute/naide** | not doing            | V-no-ru + nakute<br>_taberu → tabenakute_                                | V-a + nakute<br>_nomu → nomanakute_                                                                                                 |
| **V-te + iru/ita**      | doing (continuous)   | V-te form + iru/ita<br>_tabete iru/tabete ita_                           | V-te + iru/ita<br>_nonde iru/nonde ita_                                                                                             |
| **V-nai**               | not do (casual)      | V-no-ru + nai<br>_taberu → tabenai_                                      | V-a + nai<br>_nomu → nomanai_                                                                                                       |
| **V-ta/katta**          | did/did not          | V-no-ru + ta<br>_taberu → tabeta_<br>Negative: -nakatta<br>_tabenakatta_ | Same as te-form but -ta/-da<br>_nomu → nonda_<br>Negative: -nakatta<br>_nomanakatta_                                                |
| **V-kareru**            | be done (passive)    | V-no-ru + rareru<br>_taberu → taberareru_                                | V-a + reru<br>_nomu → nomareru_                                                                                                     |
| **V-sasereru**          | to make (someone) do | V-no-ru + sasereru<br>_taberu → tabesaseru_                              | V-a + sereru<br>_nomu → nomaseru_                                                                                                   |
| **V-ro**                | command              | V-no-ru + ro<br>_taberu → tabero_                                        | V-e <br>_nomu → nome_                                                                                                               |
| **V-reba**              | if (you) do          | V-no-ru + reba<br>_taberu → tabereba_                                    | V-a + ba<br>_nomu → nomeba_                                                                                                         |
| **V-yo**                | (you) should do      | V-no-ru + yo<br>_taberu → tabeyou_                                       | V-o + u<br>_nomu → nomou_                                                                                                           |
| **V-tai**               | want to do           | V-no-ru + tai<br>_taberu → tabetai_                                      | V-i + tai<br>_nomu → nomitai_                                                                                                       |

## Te-Form Conjugation Rules

### Ru-verbs (ichidan verbs)

Remove る and add て

- Example: たべる → たべて

### U-verbs (godan verbs)

**Ending in う, つ, る:** Change to って

- Example: かう → かって, まつ → まって

**Ending in む, ぶ, ぬ:** Change to んで

- Example: のむ → のんで, あそぶ → あそんで

**Ending in く:** Change to いて

- Example: きく → きいて, はたらく → はたらいて

**Ending in ぐ:** Change to いで

- Example: いそぐ → いそいで

**Ending in す:** Change to して

- Example: はなす → はなして

### Irregular verbs

- **する** → **して**
- **くる** → **きて**
- **いく** → **いって** (special exception)

### Uses of Te-form

1. **Connecting actions:** あさごはんを食べて、学校に行きます。
2. **Making requests:** 手伝ってください。
3. **Ongoing actions:** 本を読んでいます。
4. **Completed actions with lasting results:** 結婚しています。
5. **Giving/receiving favors:** 教えてくれました。
